【裁判字號】    98,上訴,250
【裁判日期】    980603
【裁判案由】    強盜等
【裁判全文】
臺灣高等法院高雄分院刑事判決         98年度上訴字第250號
上  訴  人
即  被  告  乙○○
                      2
                    （現另案於臺灣屏東監獄執行中）
選任辯護人  施一帆律師
上  訴  人
即  被  告  丙○○
指定辯護人  本院公設辯護人  李佩娟
上  訴  人
即  被  告  甲○○
                    （現另案於臺灣高雄監獄執行中）
選任辯護人  顏福松律師
上列上訴人等因強盜等案件，不服臺灣高雄地方法院96年度訴字
第375 號中華民國97年12月18日第一審判決（起訴案號：臺灣高
雄地方法院檢察署95年度偵字第25278 、32091 號），提起上訴
，本院判決如下：
     主  文
原判決關於丙○○、甲○○部分；暨乙○○連續結夥三人以上，
攜帶兇器強盜，及定執行刑部分，均撤銷。
乙○○連續犯結夥三人以上，攜帶兇器強盜罪，累犯，處有期徒
刑拾年陸月；扣案之短水果刀壹支沒收。
丙○○、甲○○犯結夥三人以上，攜帶兇器強盜罪，各處有期徒
刑玖年。
     事  實
一、乙○○（綽號志風，臺語同音）前因妨害兵役治罪條例及違
    反毒品危害防制條例等案件，分別經法院判處有期徒刑5 月
    、6 月，並定應執行刑為有期徒刑10月確定，於民國91年5
    月19日執行完畢。
二、乙○○基於意圖為自己不法所有之概括犯意，於94年4 月25
    日凌晨2 時15分許，與具犯意聯絡之甲○○（綽號小主仔、
    小子仔，臺語同音）、丙○○（綽號福林，臺語同音）、辛○○（綽號芋粿，臺語同音）等人，分騎2 部機車至位於高
    雄市○鎮區○○街之「慶昇餐廳」旁之停車場前，因見女子
    戊○○獨自1 人駕駛車牌號碼0280-GR 自用小客車停放該處
    ，乃認有機可趁，即以佯裝問路之方式，由丙○○、辛○○
    負責把風，甲○○、乙○○則前往要求戊○○下車，甲○○
    並持長刀1 把架於戊○○頸部，而戊○○依渠等所言下車後
    ，乙○○、甲○○即強押戊○○至該自用小客車後座趴下，
    致戊○○不能抗拒，再由丙○○至該自用小客車副駕駛座強
    盜戊○○所有之財物（含現金新臺幣〔下同〕1,600 元，中
    國信託商業銀行金融卡及信用卡各1 張、NOKIA 牌手機1 支
    ），得手後，乙○○、甲○○復脅迫戊○○下車並進入該自
    用小客車後車廂，再將該汽車駛至高雄縣鳳山市○○路與新
    康街口附近棄置後，即行逃離。
三、乙○○復承前開強盜犯意，與某姓名、年籍不詳之成年男子
    共同基於強盜及竊盜之犯意聯絡，渠2 人先於94年5 月2 日
    晚間7 、8 時許，在高雄縣鳳山市○○路21號，由丁○○經
    營之麵線羹店旁之巷弄內，持可為兇器使用之鐵製一字型螺
    絲起子，竊取車牌號碼不詳之某光陽牌機車1 部得手，作為
    伺機強盜之工具。至94年5 月3 日凌晨3 時30分許，該不詳
    男子騎乘前開機車搭載乙○○至丁○○經營之前開麵線羹店
    前，因見有機可趁，即由乙○○在旁把風，而由該名不詳男
    子持乙○○所有之短水果刀1 把進入該麵線羹店內，將刀架
    於丁○○頸部，至使丁○○不能抗拒，而強盜丁○○所有之
    腰包1 只（內有現金4,000 元、華南商業銀行及玉山銀行金
    融卡各1 張），得手後，旋由乙○○騎乘前開機車搭載該名
    男子逃離現場。
四、乙○○於94年11月29日以秘密證人A1身分製作筆錄前之某日
    ，經警借提調查其他強盜、搶奪案件，尚未發覺其涉犯前述
    2 件強盜案前，即主動向偵辦員警庚○○坦承上情，並於95
    年3 月15日13時10分許，帶同警方在其高雄縣鳥松鄉○○村
    ○○路46巷11號之2 住處2 樓碗櫃處，扣得前揭供其與某姓
    名、年籍不詳之成年男子共同強盜丁○○犯罪用之短水果刀
    1 把，暨與前開2 次犯行無關之長水果刀1 把。再於95年8
    月9 日12時15分許，帶同警方至高雄縣鳥松鄉○○村○○路
    46巷1 弄50之1 號圍牆旁，查獲己○○所有之黑色手提包1
    只（內有淺綠色小皮包1 只、記事簿1 本、郵局晶片金融卡
    2 張、捐血卡1 張、特力屋出入證1 張、鑰匙1 串、記事紙
    1 疊），復於同日12時20分許，在乙○○前揭住處2 樓後陽
    臺置物櫃內查獲己○○之身分證、機車駕照、健保卡各1 張
    （乙○○搶奪己○○財物部分，業經原審判處罪刑確定），
    且接受裁判。
五、案經高雄巿政府警察局移送臺灣高雄地方法院檢察署檢察官
    偵查起訴。
     理  由
壹、證據能力方面：
一、上訴人即被告（下稱被告）乙○○部分：
    按傳聞法則之重要理論依據，在於傳聞證據未經當事人之反
    對詰問予以核實，乃予排斥，惟若當事人已放棄對原供述人
    之反對詰問權，於法院審判時表明同意該等傳聞證據可作為
    證據，基於證據資料愈豐富，愈有助於真實發現之理念，並
    貫徹刑事訴訟法修法加重當事人進行主義之精神，確認當事
    人對於證據能力有處分權之制度，傳聞證據經當事人同意作
    為證據，法院認為適當者，亦得為證據。本件檢察官、被告
    乙○○及其辯護人於本院審理時，均表示對於全案卷證所存
    證據均同意有證據能力（見本院卷第107 至110 頁、第189
    頁正、反面），本院復斟酌該等證據並非非法取得，亦無證
    明力明顯過低之情形，以之作為證據，應屬適當，是依刑事
    訴訟法第159 條之5 第1 項規定，應認該等證據對被告乙○○而言，均得採為證據。
二、被告丙○○部分（爭執證人即他案被害人丁○○、詹馥伊；
    證人即同案被告乙○○、辛○○於警詢之陳述；證人乙○○
    於95年11月23日偵查中所為之陳述，均不具證據能力）：
  (一)被告丙○○及其辯護人固爭執證人乙○○歷次警詢之陳述不
    具證據能力，惟實則證人乙○○除94年11月29日（以秘密證
    人A1身分）、95年8 月9 日、95年11月23日警詢曾陳述有關
    被告丙○○被訴強盜被害人戊○○之犯行外，其餘95年3 月
    15日、95年4 月6 日之警詢，均未就被告丙○○此部分被訴
    之犯行有何陳述，此有各該警詢筆錄可稽。另本院除未執證
    人乙○○95年3 月15日、95年4 月6 日此2 次警詢陳述而為
    事實之認定外，就證人乙○○於94年11月29日、95年11月23
    日之警詢及偵訊供述，亦均未執之作為認定被告丙○○犯行
    之依據，是自無庸論究證人乙○○94年11月29日、95年3 月
    15日、95年4 月6 日、95年11月23日警詢陳述，及其於95年
    11月23日偵訊所為陳述之證據能力之必要。
  (二)被告丙○○及其辯護人又爭執證人丁○○、詹馥伊警詢之陳
    述不具證據能力，然本院既未執此2 名證人於警詢之陳述作
    為被告丙○○是否有被訴共同強盜戊○○犯行之依據，自亦
    無論究此2 名證人警詢陳述是否具證據能力之必要。
  (三)按被告以外之人於檢察事務官、司法警察官或司法警察調查
    中所為之陳述，與審判中不符時，其先前之陳述具有較可信
    之特別情況，且為證明犯罪事實存否所必要者，得為證據，
    刑事訴訟法第159 條之2 定有明文。而此條文所謂「前後陳
    述不符」之要件，應就前後階段之陳述進行整體判斷，以決
    定其間是否具有實質性差異，而所謂「較可信之特別情況」
    ，亦應就前後陳述時之各種外部情況進行比較，以資決定何
    者外部情況具有可信性，若陳述係在特別可信之情況下所為
    ，則虛偽陳述之危險性不高，雖係審判外陳述，或未經被告
    反對詰問，仍得承認其有證據能力。就外部情況之認定，例
    如時間之間隔、是否為有意識之迴避、有無受外力干擾或事
    後串謀、以及警詢所作時之筆錄記載是否完整、是否出於自
    由意識陳述等情。法院應斟酌上列因素綜合判斷，細究陳述
    人問答態度、表情與舉動之變化，以查是否具較可信之特別
    情況。查：
  1.證人辛○○於95年7 月31日警詢陳稱：被害人戊○○於94年
    4 月25日遭人強盜乙案，係由伊與被告乙○○、丙○○、甲○○等人共同犯案等語，惟於本院審理時則否認被告丙○○
    、甲○○曾參與該案件（見本院卷193 頁正、反面），證人
    辛○○前開於警詢及法院審理時之供述即有前後陳述不符之
    情。經查，證人辛○○於警詢時之證述，依其記載內容，係
    採取一問一答方式，且上開證人於警詢時之供述較接近案發
    時點，記憶應較為清晰，憑信性甚高，而當時未直接面對被
    告乙○○、丙○○、甲○○等3 人，衡情其當時心理應較為
    篤定，壓力較小，較有可能據實陳述。參以證人辛○○於原
    審證稱：做警訊筆錄時警察沒有恐嚇我，只叫我把知道的說
    一說，在警察局做完筆錄時，有看過再簽名等語（見原審卷
    (一)第276 至277 頁），益徵其於警詢之陳述應具有任意性。
    至證人辛○○於本院審理時雖改稱：在警詢筆錄不是出於我
    自己的自由意志做的，在檢察官那邊我是為了逃避我自己的
    刑責，所以才照警詢筆錄來說云云（見本院卷第194 頁正面
    ），然其於警詢時，承辦員警並未對其施以任何強暴脅迫之
    情，既經證人辛○○於本院確認無訛（見本院卷第194 頁反
    面），則證人辛○○陳稱，警詢筆錄非出於其自由意志所做
    等語，顯然空言。參以證人辛○○於95年7 月31日警詢後，
    於95年10月16日檢察官訊問時，其又翻異警詢所述，改稱：
    警詢有部分不實在，是因為伊跟丙○○、甲○○有財務糾紛
    ，所以才在警詢指認他們2 人有參與強盜案等語（見偵(一)卷
    第84頁），然其於本院竟表示：在檢察官那裡訊問時，旁邊
    好像有1 位警員，好像在引導我要說什麼話，我因為年紀輕
    ，社會經驗不夠，才會說丙○○、甲○○2 人有參與（見本
    院卷第194 頁正、反面），明顯可見證人辛○○前揭於本院
    所言乃悖諸事實乙節，益堪認證人辛○○於本院審理中改稱
    上揭詞語，顯係經權衡輕重，為袒護被告丙○○、甲○○所
    為之託詞，信憑性甚低。故本院認證人辛○○於95年7 月31
    日警詢中之陳述，基於發見真實之需求，且為證明被告丙○○、甲○○犯罪事實之存否為有必要，以之為本案證據尚無
    不當，是揆諸前揭說明，證人辛○○上開於警詢之陳述，本
    院認符合刑事訴訟法第159 條之2 之情形而有證據能力。
  2.證人乙○○於95年8 月9 日警詢陳稱：被害人戊○○於94年
    4 月25日遭人強盜乙案，係由伊與被告丙○○、甲○○及辛○○等人共同犯案，並陳述渠等犯案細節，惟於原審及本院
    審理時則否認被告丙○○、甲○○曾參與該案件（見原審卷
    (一)第318 至320 頁、本院卷196 頁反面），證人乙○○前開
    於警詢及法院審理時之供述亦有前後陳述不符之情。經查，
    證人乙○○於警詢時之證述內容，係其主動供述之情，業經
    證人即斯時承辦員警庚○○證陳在卷（見本院卷第192 頁）
    。參以證人乙○○就強盜戊○○之參與人員、作案方法等所
    為之供述，核與證人辛○○於警詢所述，大致相符；而證人
    乙○○與證人辛○○於本院審理時，就本院訊以強盜戊○○
    案相關之細節（例如作案之機車何來等節），所為陳述竟大
    相逕庭（詳後述）等節，則證人乙○○於95年8 月9 日警詢
    所為之陳述，憑信性應較可採，概然可見。至證人乙○○於
    原審及本院審理時，雖證稱：之前是因為與被告丙○○、甲○○有糾紛，所以才故意陷害渠2 人云云。然證人乙○○、
    辛○○2 人分別於95年8 月9 日、95年7 月31日警詢一致供
    稱：被告丙○○、甲○○2 人均有參與強盜戊○○乙案，前
    已述及。而證人乙○○與辛○○2 人於為警逮獲時，已商妥
    要照事實陳述，除非係遭警刑求而受不了，才要誣指丙○○
    、甲○○2 人也有參與之情，亦經證人乙○○結證在卷（見
    本院卷第208 頁）。又本件承辦員警並未刑求證人乙○○、
    辛○○，亦據證人辛○○陳明在卷（見本院卷第194 頁正面
    ），並為證人乙○○所不否認，則於此情形下，若謂證人乙○○不顧證人辛○○可能真實陳述，而違反其與證人辛○○
    之約定，無故誣指被告丙○○、甲○○涉案，自陷己身於刑
    法誣告罪嫌，誠然有違常情，是證人乙○○前揭於原審及本
    院陳稱，係因與被告丙○○、甲○○有糾紛，所以才故意陷
    害渠2 人等語，顯係為袒護被告丙○○、甲○○所為之虛詞
    ，信憑性甚低。從而，本院認證人乙○○於95年8 月9 日警
    詢所為之陳述，基於發見真實之需求，且為證明被告丙○○
    、甲○○犯罪事實之存否所必要，以之為本案證據自屬妥當
    ，依諸前揭說明，爰認證人乙○○此部分警詢之陳述，符合
    刑事訴訟法第159 條之2 之情形而有證據能力。
三、被告甲○○部分（爭執證人乙○○、辛○○，證人即被害人
    戊○○於警詢及偵查中之陳述不具證據能力）：
  (一)被告甲○○及其辯護人爭執證人乙○○歷次警詢之陳述不具
    證據能力，就證人乙○○94年11月29日、95年3 月15日、95
    年4 月6 日、95年11月23日警詢，及95年11月23日偵訊陳述
    證據能力，本院認毋庸予以論究，理由同前開被告丙○○部
    分(一)所示。另證人乙○○95年10月16日、95年11月6 日；證
    人辛○○95年10月16日偵訊所為陳述，因本院亦未執之作為
    認定被告甲○○犯罪之依據，自亦無論究其證據能力之必要
    。
  (二)證人乙○○、辛○○分別於95年8 月9 日、95年7 月31日警
    詢所為供述，應具證據能力，理由同上述被告丙○○部分(三)
    所述。
  (三)被告甲○○及其辯護人又爭執證人戊○○於偵訊之陳述不具
    證據能力，然證人戊○○於偵查中並未經到庭陳述，是被告
    甲○○及其辯護人此部分所為爭執，顯有誤會。
  (四)按「被告以外之人於檢察事務官、司法警察官或司法警察調
    查中所為之陳述，與審判中不符時，其先前之陳述具有較可
    信之特別情況，且為證明犯罪事實存否所必要者，得為證據
    。」前揭刑事訴訟法第159 條之2 定有明文。是依該條文規
    定，如被告以外之人於檢察事務官、司法警察官或司法警察
    調查中所為之陳述，與審判中所述者相符，則其先前之陳述
    自不具證據能力。本件證人戊○○94年4 月25日、94年7 月
    28日、95年8 月21日於警詢所為陳述，與其於原審結證內容
    ，大致相符，依諸前揭規定及說明，自應認其於警詢所為之
    陳述，對被告甲○○不具證據能力。
四、另檢察官、被告丙○○、甲○○及渠2 人之辯護人分別於本
    院審理時，就本件卷附之各項證據（含傳聞證據、非傳聞證
    據及符合法定傳聞法則例外之證據）之證據能力，除有爭執
    之上開部分外，餘均同意表示「無意見」（見本院卷第189
    頁正、反面），且於本院言詞辯論終結前，渠等對於卷附上
    開爭執部分以外之具有傳聞證據性質之證據，既均已知其情
    ，而未聲明異議，本院認除上開爭執部分已敘明如上外，其
    他卷附具有傳聞證據性質之證據，並無任何違法取證之不適
    當情形，以之作為證據使用係屬適當，自得採為認定事實之
    證據。
貳、實體方面：
一、訊據被告乙○○雖就前揭強盜被害人戊○○之犯行坦承不諱
    ，亦坦承於竊取某車牌號碼不詳之光陽牌機車1 部後，搭載
    伊之男子曾前往強盜被害人丁○○之事實，惟矢口否認其有
    參與強盜丁○○之犯行，辯稱：當時伊並不知道壬○○要進
    去強盜，伊只是要搶奪而已，而且伊當時也沒有把風等語。
    被告丙○○、甲○○則否認有參與強盜被害人戊○○之犯行
    ，均辯稱：當時乙○○等人強盜戊○○時，渠2 人並不在現
    場等語。經查：
  (一)戊○○強盜案部分：
  1.被告乙○○（綽號志風，臺語同音）、甲○○（綽號小主仔
    ，臺語同音）、丙○○（綽號福林，臺語同音）、辛○○（
    綽號芋粿，臺語同音）等人，於94年4 月25日凌晨2 時15分
    許，分騎2 部機車至位於高雄市○鎮區○○街之「慶昇餐廳
    」旁之停車場前，因見戊○○1 人獨自在該處停車而認有機
    可趁，即以佯裝問路之方式，由被告丙○○、證人辛○○負
    責把風，被告甲○○、乙○○則前往要求戊○○下車，被告
    甲○○並持長刀1 把架於戊○○頸部，而強押戊○○至汽車
    後座，再由被告丙○○至該汽車副駕駛座強盜戊○○所有之
    前揭財物後，被告乙○○、甲○○復脅迫戊○○下車並進入
    該汽車後車廂，再將該汽車駛至高雄縣鳳山市○○路與新康
    街口附近棄置等情，業據證人即共犯乙○○於95年8 月9 日
    警詢陳稱：在94年大約4 月份間時，我夥同綽號「小子仔」
    、「福林仔」、「芋粿」等3 人在高雄市前鎮區「布魯樂谷
    」後面的「慶昇餐廳」停車場旁，共同強盜1 位正在停車的
    婦女戊○○。當天我們是在綽號「小子仔」位於高雄市○○○路的1 間租屋處會合，由我跟綽號「小子仔」、「福林仔
    」、「芋稞」等4 人，共同提議出去作案，我們出發時是騎
    乘2 部機車，衣服均是短袖黑色T 恤，戴半罩式安全帽，有
    戴手套，出門時由「福林仔」載「小子仔」、綽號「芋稞」
    之男子載我一起出門尋找目標。後來騎到「布魯樂谷」後面
    的路上，「小子仔」看到1 個女子獨自開車停好車欲下車時
    ，「小子仔」就與我上前叫這名女子下車，「小子仔」並持
    刀在駕駛座脅迫她下車，我就等被害人下車後強押被害人上
    後車座，「福林仔」與「芋粿」都是負責騎機車把風，後來
    「小子仔」與我就叫女駕駛人進入後乘客座，並趴在腳踏墊
    上，由我控制她的行動，「芋粿」隨後進入副駕駛座上搜刮
    女駕駛人皮包。後來我與「小子仔」就喝令女駕駛人下車進
    入後行李廂，由「小子仔」開車，我坐在後乘客座，「芋粿
    」與「福林仔」各騎1 部機車尾隨我們前往高雄縣一甲的方
    向，後來「芋粿」沒有跟上我們，就打電話跟我們說他停在
    高雄市○○路、武營路轉角的1 間檳榔攤等我們，我們就把
    車開往高雄縣一甲的某個地方丟棄，下車時，我記得好像有
    人抽了幾張衛生紙在車內後座點火，以湮滅指紋、毛髮，還
    好並未燒起來。再來我與「小子仔」、「福林仔」3 人就共
    乘1 部機車前去與「芋粿」會合，後來4 個人再分乘2 部機
    車回到興中二路那棟大樓，平分搶來的財物。綽號「小子仔
    」之男子叫甲○○，「福林仔」叫丙○○，「芋粿」原名叫
    謝和桂（即證人辛○○）等語（見警卷第13頁反面至第17頁
    反面）。核與證人辛○○於95年7 月31日警詢陳稱：當天我
    是騎我所有的紅色機車前去高雄市○○○路1 棟大樓，找綽
    號「小子仔」、「福林仔」、「志風」3 人，大家就提議要
    去作案。我騎我的機車後載「志風」，另1 臺由「福林仔」
    後載「小子仔」。後來騎到「布魯樂谷」後面的路上，「小
    子仔」看到1 個女生開車停好車欲下車時，「小子仔」就與
    「志風」上前叫這名女駕駛下車，「小子仔」並持刀在駕駛
    座脅迫駕駛人下車，我則騎機車在該車後負責把風，「福林
    仔」也是負責騎機車把風，後來「小子仔」與「志風」就叫
    女駕駛進入後乘客座，並趴在腳踏墊上，由「志風」控制她
    的行動，我就把機車停在旁邊，並進入副駕駛座上搜刮女駕
    駛的皮包，後來他們2 人就喝令女駕駛下車進入後行李廂，
    然後「小子仔」開車，「志風」坐在後乘客座，我與「福林
    仔」各騎1 部機車尾隨他們前往高雄縣一甲的方向，後來我
    跟不上他們，我就停在高雄市○○○○○路轉角的1 間檳榔
    攤等他們、過了10分鐘後，他們3 人共乘「福林仔」的機車
    來與我會合，我再載「志風」，「福林仔」載「小子仔」4
    人回到興中二路那棟大樓平分搶來的物品。我們4 人當時作
    案時，都有戴半罩式的安全帽，也有戴口罩及手套等語（見
    警卷第24至31頁），而就當日參與強盜被害人戊○○之人員
    、作案過程及手法所述，均大致吻合。本院再參酌：
  (1)證人戊○○於原審結證稱：「我被壓在後座時有去注意那個
    人的長相，就是在警察局指認照片的嫌犯，起先我認不出來
    ，我就自己就用手把相片的下半臉遮住，然後我就認出來一
    個人，其他的人我認不出來」、「（問：你剛剛說你在後座
    被壓著而有注意那個人所以認得他臉的上半部，當時案發是
    凌晨，你在汽車後座光線應該不夠明亮，你又被壓著，內心
    一定會恐懼，為何會記得被告〔指甲○○〕的長相？）因為
    當時我並沒有哭，很冷靜，我就算死了我也要記得他的長相
    ，我想反正已經在他手上了，我一路上都在看著他，所以我
    記得他的眼神，我才會記得他的長相特徵，且我跟他距離很
    短，我注視他很久」、「（問：事隔一年多95年8 月21日時
    ，你的印象還可以很確定從照片指認歹徒的長相？）歹徒的
    長相一直在我的腦海中。不可能因為記得的只有歹徒的上半
    張臉而有誤認的可能性，因為他的眉毛、眼睛都不一樣，我
    記得很清楚」、「他的特徵是單眼皮、濃眉、大眼睛」、「
    他的鼻樑有點突出，類如鷹鉤鼻」等語（見原審卷(一)第259
    至260 頁、第257 頁），亦明確指認被告甲○○當日確有參
    與強盜犯行。而觀諸警卷所附被告甲○○斯時照片顯示（見
    警卷第61頁），被告甲○○確具備證人戊○○前揭所述之「
    單眼皮、濃眉、大眼睛」、「鼻樑有點突出，類如鷹鉤鼻」
    等特徵，是實堪認證人戊○○稱其並無誤認被告甲○○之可
    能等語，應非虛誇之詞。
  (2)被告丙○○於本院供稱：「那天晚上有與甲○○、乙○○碰
    過面，是在甲○○姐姐家，當時他姐姐要出去時，我們不方
    便待在那裡，所以我就跟甲○○回他家」等語（見本院卷第
    106 頁）。而被告甲○○於原審供稱：「94年4 月25日凌晨
    兩點多有與乙○○、辛○○、丙○○在一起，跟他們一起在
    興中路施用海洛因。我們一同離開的時候沒有一起到其他地
    方，我跟丙○○共同騎一部機車走了，乙○○跟辛○○騎一
    部車」等語（見原審卷(一)第315 頁）；於本院陳稱：「那天
    我與丙○○回我家時，當時辛○○與乙○○是一起離開的，
    當時我是與丙○○騎一部車子回家」等語（見本院卷第106
    頁）。被告丙○○、甲○○2 人均自承當天晚間渠2 人皆係
    同在一起，可證被告乙○○及證人辛○○前揭指證，強盜戊○○之日，係由被告丙○○搭載被告甲○○共同參與等語，
    應具相當可信之程度。
  (3)證人戊○○遭強盜之前開NOKIA 牌手機，嗣經證人辛○○以
    3,000 元之代價抵押予證人黃三和後，再由黃三和贈與證人
    黃麟祥之情，亦經證人黃三和、黃麟祥於警詢證述明確（分
    別見警卷第103 至104 頁、第93至94頁），復有該手機照片
    、贓物認領保管單、通聯調閱查詢單等件存卷可按（依次見
    警卷第37頁、第146 頁、第141 至145 頁）。參以被告乙○○於95年8 月9 日警詢陳稱：手機是由「芋粿」拿去與綽號
    「三和」之男子換取大約3,000 元之毒品海洛因等語（見警
    卷第15頁反面）；證人辛○○於95年7 月31日警詢陳稱：我
    分到那支手機，我就離開了，然後我就馬上聯絡黃三和，跟
    他調差不多3,000 元的海洛因等語（見警卷第24至25頁），
    益足認被告乙○○、證人辛○○前開所稱，作案後回到興中
    二路那棟大樓（即指被告甲○○所稱之其向友人綽號「姐仔
    」借用之高雄市○○○路148 號大樓住處，見被告甲○○95
    年8 月17日警詢，警卷第47頁正面），平分搶來的財物等語
    ，應非子虛。而前開高雄市○○○路148 號大樓既係被告甲○○向稱為「姐姐」之友人所借住（此業據被告甲○○供陳
    在卷，見警卷第47頁），則苟被告甲○○未參與強盜戊○○
    犯行，則被告乙○○及證人辛○○何敢又何能持強盜所得之
    財物至該處分贓？由此益可證被告甲○○辯稱未參與強盜戊○○，其真實性實值存疑。
  (4)又本件經原審送請高雄市政府警察局對被告丙○○、甲○○
    、乙○○，及證人辛○○等人為測謊鑑定，除其中證人辛○○拒絕測謊而未施測外，其餘被告丙○○、甲○○及乙○○
    等人施測結果，就所詢渠等3 人是否曾於94年4 月25日凌晨
    ，共同搶奪1 位開車婦人（指強盜戊○○之案件）之問題，
    均呈不實反應，有高雄市政府警察局97年11月5 日高市警鑑
    字第0970065892號測謊鑑定書附卷可憑（見原審卷第165 至
    176 頁）。故渠3 人所稱，被告丙○○、甲○○2 人並未參
    與強盜戊○○犯行，是否合乎真實，誠益啟人疑竇。
  (5)被告乙○○及證人辛○○於本院審理時，雖一再堅稱被告丙○○、甲○○2 人並未參與強盜戊○○犯行，而係渠2 人與
    「忠仔」、「財仔」2 人共同強盜等語。惟經本院隔離訊問
    後，詢以渠2 人有關當日強盜所使用之機車來源、強盜所使
    用之刀械數量，及「忠仔」、「財仔」2 人之年籍資料。證
    人辛○○證稱：「忠仔」、「財仔」是中年男子，當天我們
    強盜時所使用之機車，是為了強盜才去偷的，偷竊的時間是
    在當天半夜12點過後，在三民區○○○街名我不知道，是乙○○他們3 人帶我去的，我們是隨機偷車的，我們以1 支T
    字型扳手偷的，扳手不是我拿出來的，不知道是誰拿出來的
    ，這2 輛車是停在隔壁，我不知道是何人負責偷車，不是我
    動手偷的。強盜時是我與乙○○各拿1 把刀，我們是拿西瓜
    刀，大概45公分左右等語（見本院卷第193 頁反面，第195
    頁正、反面）。觀之證人辛○○前揭所言，其既與被告乙○○及「忠仔」、「財仔」共同行竊機車作為強盜之用，竟不
    知行竊所用之工具（扳手）係由何人提供？又下手行竊者係
    何人？殊難想像。況證人辛○○前開所述，復與被告乙○○
    證稱：「忠仔」、「財仔」是年紀與我差不多的年輕人，我
    們強盜戊○○所用之2 部機車，其中1 部是我的，不是偷來
    的，另1 部由「忠仔」、「財仔」騎乘的機車我不知道他們
    是哪裡來的，因為當天我們是約在甲○○姐姐家附近見面，
    我們去強盜之前，並沒有另外去偷車來做這個案子。又強盜
    戊○○所用的刀子只有1 把，是西瓜刀，大概50、60公分，
    比我肩膀寬一點等語（見本院卷第199 頁正、反面），大相
    逕庭。本院審酌證人辛○○前揭就與被告乙○○及「忠仔」
    、「財仔」共同行竊作為強盜用之機車，係由何人下手行竊
    等節，所為陳述，已與常理有悖；而渠2 人就當日強盜所使
    用之機車來源、強盜所使用之刀械數量，及「忠仔」、「財
    仔」2 人之年紀為何等其親身經歷之簡易事項，所為陳述又
    有如此大之差異，則顯見渠2 人於本院證述情節，必然有所
    隱匿，而非真實，自難據之而為被告丙○○、甲○○有利之
    認定等情以觀，是足認與被告乙○○、證人辛○○共同強盜
    戊○○者，確係被告丙○○、甲○○2 人，殆無疑義。
  2.被害人戊○○遭被告乙○○等人強盜之財物，計有現金1,60
    0 元，中國信託商業銀行金融卡及信用卡各1 張、NOKIA 牌
    手機1 支，為被告乙○○所不否認（見本院卷第208 頁正面
    ）；核與證人戊○○於原審證陳，伊被強盜手機、現金1,00
    0 多元，報案時還有講到信用卡、提款卡等語（見原審卷(一)
    258 頁），大致相符，是足認被告乙○○等人強盜被害人戊○○之財物應係現金1,600 元，中國信託商業銀行金融卡及
    信用卡各1 張、NOKIA 牌手機1 支等物無訛。
  3.至被告甲○○之辯護人雖辯稱：證人辛○○的眼睛也很大，
    鼻子也很挺，顯見證人戊○○應係誤認被告甲○○等語。然
    證人戊○○係本案之被害人，其與被告乙○○、丙○○、甲○○，甚或共犯辛○○間，並無任何恩仇或利害關係。依諸
    常理，以其被害人之立場，僅求犯案行為人得接受法律制裁
    即可，並無欲特定入某嫌疑人於罪之可能與必要，乃其於原
    審以證人身分作證時，仍一再堅決指證其於警詢指認之犯罪
    行為人（即被告甲○○）並無錯誤，且從未指認斯時同時在
    庭之共犯辛○○，顯見證人戊○○對其當日遭強盜時所見之
    行為人係何人，十分肯定，而得確認被告甲○○始為其所見
    之強盜者。此外，本院復參以：(1)證人辛○○亦自承，伊當
    日是騎機車在戊○○的車後擔任把風之工作（見警卷第26頁
    ），衡情於戊○○當時遭強盜之緊急狀況，當無瑕注意及遠
    在車後之證人辛○○。(2)本院審理時，當庭命被告甲○○及
    證人辛○○戴上口罩後拍照，而由該等照片顯示，被告甲○○與證人辛○○縱然戴上口罩，渠2 人之面部特徵亦顯然不
    同，尤其證人辛○○不僅眼睛與眉毛之距離較被告甲○○大
    ，其眼皮更係明顯、深邃之雙眼皮，此有渠2 人之照片存卷
    可參（見本院卷第223 至228 頁）等節，實堪認證人戊○○
    並無誤認被告甲○○之情，是被告甲○○之辯護人此部分所
    辯，足認並無可採。
  4.再被告丙○○、甲○○之辯護人雖又質疑本件強盜案件，係
    承辦員警勾串被告乙○○誣陷被告丙○○、甲○○，並執被
    告乙○○以秘密證人A1身分製作筆錄之時間與員警上簽申請
    核發檢舉獎金予被告乙○○之時間點相距過久，為其推論依
    據。然被告乙○○以秘密證人A1身分製作筆錄之時間，是在
    其因其他搶奪案件而在監執行經警借提時，伊並不記得製作
    該筆錄之時間點為何之情，業經被告乙○○證陳在卷（見本
    院卷第197 頁反面），此外，亦無其他證據足以證明被告乙○○上開製作筆錄之時間有偽造之情事，是實難憑據辯護人
    前開主觀上之推測，即認被告乙○○以秘密證人A1身分製作
    之筆錄所載之時間有所不實。至於被告乙○○於94年11月29
    日製作該筆錄後，承辦員警固遲至95年9 月28日始上簽為被
    告乙○○申請檢舉獎金（此觀諸卷附高雄市政府警察局刑警
    大隊98年4 月13日高市警刑大三字第0980005028號函暨所附
    乙○○筆錄、臺灣高雄監獄筆錄、刑警大隊簽呈即可，見本
    院卷第166 至182 頁），惟此牽涉各機關之行政作業流程、
    警務人員對是否影響線民或檢舉人安危，或對案件偵辦過程
    及結果之考量，暨承辦人員之勤惰等等因素，是若僅依據此
    等情事即推測承辦員警有勾串其中共犯誣陷其他共犯之情，
    要屬憑空。況且，本件除被告乙○○曾指陳被告丙○○、甲○○參與強盜戊○○之案件外，證人辛○○於警詢亦曾同此
    指證，有如前述，是衡情警方更無勾串被告乙○○誣陷被告
    丙○○、甲○○之必要。
  5.綜上，被告丙○○、甲○○上揭所辯，並無足採。事證明確
    ，渠2 人與被告乙○○共同強盜戊○○之犯行，足堪認定。
  (二)丁○○強盜案部分：
  1.被告乙○○確有於上揭時、地，與某不詳成年男子共同持鐵
    製一字型螺絲起子偷竊1 部機車後，再同至由被害人丁○○
    經營之前開麵線羹店附近，嗣由該不詳男子持水果刀前往進
    入店內，強盜丁○○所有之腰包1 只（內有現金4,000 元、
    華南商業銀行及玉山銀行金融卡各1 張）得手之情，業經被
    告乙○○自承在卷（見本院卷第208 頁反面、第209 頁反面
    ），核與證人即被害人丁○○於警詢陳述情節（見警卷第64
    頁、第66至67頁），大致相符，是此部分之事實，足堪認定
    。至被告乙○○雖一再供稱當日與其共同犯案者，係原同案
    被告壬○○，然實則壬○○並未涉犯此案件，而業經原審判
    決無罪確定，有原審判決在卷可稽，是本件與被告乙○○共
    同犯案者，並非壬○○，而係另一不詳成年男子，殆可認定
    。
  2.被告乙○○雖執前揭情詞置辯，然被告乙○○當日與另名不
    詳男子強盜被害人丁○○之過程係：先由被告乙○○與該名
    男子共同騎乘1 部偷來之光陽牌機車，再由該名男子搭載被
    告乙○○四處尋找作案目標，路經該麵線羹店時，恰見老闆
    娘丁○○正在收攤，即由該名不詳男子持1 把水果刀進入店
    內，強盜丁○○身上霹靂包內之財物後逃逸。當時被告乙○○則係躲在旁邊之巷口等待該名不詳男子作案出來後，再騎
    機車搭載該名男子逃逸等情，業經被告乙○○於95年4 月6
    日警詢供陳甚明。而核與被害人丁○○於警詢證稱：94年5
    月3 日凌晨3 時30分，我在鳳山市○○路21號的麵線羹攤位
    內收拾攤位欲拿遙控器關門時，有1 名持刀的歹徒打開玻璃
    門進來，右手持1 把短刀架在我脖子上，我在與他扭打過程
    中，左臉頰與右手掌均被劃傷，歹徒隨即割斷我腰上的黑色
    霹靂腰包搶走，由在外接應的另1 名騎機車的歹徒載走逃逸
    等語（見警卷第64頁、第66至67頁），互合符節。參以該名
    不詳男子持刀進入被害人丁○○店內時，丁○○既已收拾攤
    位完畢，準備關門，攤位上顯無財物可供被告乙○○2 人趁
    人不備而為「搶奪」，是若謂其不知與其預謀犯案之該名男
    子，業已變更原先搶奪謀議，而基於強盜犯意進入麵線羹店
    ，誠然有違常理。是被告乙○○於該名不詳男子持刀進入被
    害人丁○○經營之麵線羹店時，業已知悉該名男子之強盜意
    圖，至為灼然。而被告乙○○既明知該名男子欲強盜被害人
    丁○○，竟仍為之把風，則其就此強盜行為，與該名男子自
    有犯意聯絡及行為分擔，殆無疑義。是其前述所辯，應係事
    後卸責之詞，要無足採。從而，被告乙○○此部分犯行，事
    證明確，應予依法論科。
二、查被告被告乙○○、丙○○、甲○○行為後，刑法部分條文
    業於94年2 月2 日修正公布，並自95年7 月1 日起施行。按
    行為後法律有變更者，適用行為時之法律，但行為後之法律
    有利於行為人者，適用最有利於行為人之法律，現行刑法第
    2 條第1 項定有明文，該條文係規範行為後法律變更所生新
    舊法律比較適用之準據法，是刑法第2 條第1 項本身雖經修
    正，但無比較新舊法適用之問題，應一律適用裁判時之現行
    刑法第2 條第1 項之規定，為「從舊從輕」之比較。又新舊
    刑法關於刑之規定，雖同採從輕主義，惟比較時仍應就罪刑
    有關之共犯、未遂犯、想像競合犯、牽連犯、連續犯、結合
    犯，以及累犯加重、自首減輕暨其他法定加減原因（如身分
    加減）與加減比例等一切情形，綜其全部之結果，而為比較
    ，再適用有利於行為人之法律處斷，而不得一部割裂分別適
    用不同之新舊法（最高法院24年上字第4634號判例意旨、95
    年第8 次刑事庭會議決議參照）。準此：
  (一)共同正犯部分：
    刑法第28條共犯修正施行前規定「二人以上共同實施犯罪之
    行為者，皆為正犯」，修正施行後規定「二人以上共同實行
    犯罪之行為者，皆為正犯」，修法後將完全未參與犯罪行為
    之實行之陰謀共同正犯及預備共同正犯刪除，限縮共同正犯
    之適用範圍，比較結果，自以修正後刑法第28條之規定較有
    利於被告被告乙○○、丙○○、甲○○3 人。
  (二)牽連犯部分：
    被告乙○○行為後，修正後之刑法刪除第55條關於牽連犯之
    規定，被告乙○○所犯之攜帶兇器竊盜、攜帶兇器強盜罪間
    ，具有方法、目的之牽連犯關係，依修正前即行為時之規定
    ，應從一重之攜帶兇器強盜罪處斷；依修正後之刑法既已刪
    除牽連犯之規定，則所犯上述各罪應依數罪併罰之規定分論
    併罰。比較新舊法之規定，修正後之規定並非較有利於被告
    乙○○，依刑法第2 條第1 項前段之規定，應適用行為時之
    法律，即適用修正前刑法第55條牽連犯之規定。
  (三)連續犯部分：
    修正後刑法第56條連續犯之規定業經刪除，此雖非犯罪構成
    要件之變更，惟顯已影響行為人刑罰之法律效果，自屬法律
    變更，而修正後之刑法，既無連續犯得論以裁判上一罪之情
    形，所犯之數罪，應按其具體情形而可能論以數罪併罰，是
    比較新舊法結果，應適用較有利於被告乙○○之行為時法律
    ，即應依修正前刑法第56條論以連續犯。
  (四)累犯部分：
  1.修正前刑法第47條規定：「受有期徒刑之執行完畢，或受無
    期徒刑或有期徒刑一部之執行而赦免後，五年以內再犯有期
    徒刑以上之罪者，為累犯，加重本刑至二分之一。」修正後
    之刑法第47條則將該規定，移列至同條第1 項，並修正為：
    「受徒刑之執行完畢，或一部之執行而赦免後，五年以內故
    意再犯有期徒刑以上之罪者，為累犯，加重本刑至二分之一
    。」是以，如行為人受有期徒刑之執行完畢，於5 年內故意
    再犯有期徒刑以上之罪，無論依修正前刑法第47條或修正後
    第47條第1 項之規定均構成累犯，即無有利或不利之情形，
    於刑法修正施行後法院為裁判時，自無庸為新、舊法之比較
    （最高法院97年4 月22日97年度第2 次刑事庭會議決議參照
    ）。被告乙○○前所犯妨害兵役、違反毒品危害防制條例案
    件，暨本件所犯結夥3 人，攜帶兇器強盜、攜帶兇器強盜2
    罪，既均係故意犯罪，揆諸前揭說明，無論依修正前刑法第
    47條或修正後第47條第1 項之規定均構成累犯，即無有利或
    不利之情形，自無庸為新、舊法之比較，而應逕依裁判時刑
    法第47條第1 項之規定，論以累犯。
  2.又修正前刑法第49條規定：「累犯之規定，於前所犯罪依軍
    法或於外國法院受裁判者，不適用之」；修正後刑法第49條
    則規定：「累犯之規定，於前所犯罪在外國法院受裁判者，
    不適用之」。經比較新舊法結果，自以適用修正後刑法第49
    條之規定較有利於被告甲○○。
  (五)綜合前開比較，以95年7 月1 日修正施行前之刑法，較有利
    於被告乙○○；而就被告丙○○、甲○○部分，則以修正施
    行後之刑法對其2 人較為有利，爰分別適用修正前、後之刑
    法相關規定予以論處。
三、核被告乙○○、丙○○、甲○○與證人辛○○，共同持刀械
    強盜被害人戊○○部分，所為係犯刑法第330 條第1 項之結
    夥3 人以上，攜帶兇器強盜罪。又被告乙○○持以竊盜前開
    光陽牌機車所用之一字型起子，係鐵製品，業經被告乙○○
    供陳在卷（見本院卷第209 頁反面），顯然質地堅硬，而堪
    認該螺絲起子於客觀上足以傷害人之生命、身體，而屬兇器
    無訛。被告乙○○持該足供兇器使用之螺絲起子竊取機車後
    ，用以與該名不詳成年男子共同持刀械強盜被害人丁○○，
    核其此部分所為，係犯刑法第321 條第1 項第3 款之攜帶兇
    器竊盜罪，及同法第330 條第1 項之攜帶兇器強盜罪。至前
    開不詳成年男子雖係於屬夜間之凌晨3 時30分許，侵入丁○○經營之麵線羹店強盜丁○○，惟觀諸卷內並無證據證明該
    麵線羹店，係屬平日有人居住之建築物，是自尚不得遽認被
    告乙○○及該名男子強盜丁○○所為，另涉及於夜間侵入有
    人居住之建築物之強盜加重條件。被告乙○○、丙○○、甲○○與證人辛○○，就上開所犯結夥3 人以上，攜帶兇器強
    盜犯行；被告乙○○就前開所犯攜帶兇器竊盜、攜帶兇器強
    盜犯行，與該名不詳成年男子間，分別有犯意聯絡及行為分
    擔，各應論以共同正犯。又被告乙○○所犯攜帶兇器竊盜，
    及攜帶兇器強盜犯行（強盜丁○○部分）間，有方法、目的
    之牽連犯之裁判上一罪關係，應依修正前刑法第55條之規定
    ，從一重論以攜帶兇器強盜罪。公訴人雖未就前揭被告乙○○攜帶一字型螺絲起子竊取機車之行為起訴，惟此部分與上
    述已起訴之加重強盜被害人丁○○部分，有修正前刑法第55
    條牽連犯之裁判上一罪關係，已如前述，為起訴效力所及，
    本院自得併予審究。被告乙○○所犯結夥3 人以上，攜帶兇
    器強盜，及攜帶兇器強盜犯行2 罪，時間緊接，所犯又係基
    本構成要件相同之罪，顯係基於概括犯意所為，應依修正前
    刑法第56條連續犯規定，論以一罪，並依法加重其刑。被告
    乙○○前因妨害兵役治罪條例及違反毒品危害防制條例案件
    ，分經法院判處有期徒刑5 月、6 月，並定應執行刑為有期
    徒刑10月確定，於91年5 月19日執行完畢，有臺灣高等法院
    被告前案紀錄表存卷可參，其於有期徒刑執行完畢後，5 年
    以內故意再犯有期徒刑以上之本件之罪，應依修正前刑法第
    47條之規定，論以累犯，並依法加重其刑。再被告乙○○於
    前開所犯結夥3 人以上，攜帶兇器強盜，及攜帶兇器強盜罪
    行，未經發覺前，即於94年11月29日以秘密證人A1身分製作
    筆錄前之某日，主動向偵辦員警庚○○坦承上情，亦經證人
    庚○○結證在卷（見本院卷第192 頁），並有高雄市政府警
    察局刑警大隊98年4 月13日高市警刑大三字第0980005028號
    函暨所附秘密證人A1筆錄在卷可稽（見本院卷第166 至172
    頁），嗣並接受裁判，是堪認被告乙○○所為，合於修正前
    刑法第62條前段所定自首之要件，爰依法減輕其刑（按被告
    乙○○此部分之犯罪及自首，均在刑法修正施行前，依最高
    法院95年5 月23日95年度第8 次刑事庭會議決議，應依新法
    第2 條第1 項之規定，逕適用最有利於被告之法律，即修正
    前刑法第62條前段減輕其刑），並與前開加重其刑部分，依
    法先（遞）加重後減輕之。
四、原審認被告乙○○、丙○○、甲○○3 人犯罪事證明確，因
    而予以論科，固非無見。惟查：(一)扣案之長水果刀1 把，與
    被告乙○○、丙○○、甲○○強盜戊○○之犯行，並無關聯
    （詳下述），乃原判決分別於各該被告論罪項下予以宣告沒
    收，尚屬有誤。(二)被告乙○○強盜丁○○前，另犯有攜帶兇
    器竊盜，此二者間並有牽連犯之裁判上一罪關係，原判決就
    被告乙○○所犯攜帶兇器竊盜罪行，恝而未論，事實認定，
    容有錯誤。(三)被告乙○○所犯前開2 罪，俱符合修正前刑法
    第62條前段自首之要件，原判決未依法減輕其刑，亦有違誤
    。(四)被告甲○○前因違反毒品危害防制條例案件，經國防部
    高等軍事法院高雄分院以92年度高審字第94號判處有期徒刑
    10月確定，於93年1 月9 日入監執行，93年11月8 日執行完
    畢之情，有臺灣高等法院被告前案紀錄表在卷可稽，依諸修
    正前刑法第49條之規定，應論以累犯，然依修正後刑法第49
    條之規定，則無庸論以累犯，乃原判決疏未就此部分為新舊
    法之比較，同有未恰。被告乙○○上訴意旨，指摘原判決未
    查明其所犯上開2 罪符合自首之要件，並依法減輕其刑，而
    有不當，為有理由。而被告乙○○、丙○○、甲○○上訴意
    旨，分別否認有強盜丁○○、戊○○之犯行，並據之指摘原
    判決此等部分不當，雖無理由，惟原判決既有被告乙○○所
    指之前述違誤，且另有其他可議之處，自應由本院將原判決
    有關被告乙○○強盜戊○○、丁○○（含定執行刑部分），
    及被告丙○○、甲○○強盜戊○○此等部分予以撤銷改判。
五、爰審酌被告乙○○、丙○○、甲○○3 人年輕力壯，不思以
    正常途徑賺取所需，竟為貪圖不法利益，分別於深夜時分持
    刀強盜被害人戊○○、丁○○等弱女子，所為實屬惡劣，且
    嚴重危害社會治安，尤其被告乙○○於短時期內，連續犯案
    ，行徑更形惡劣，惟念及渠等於強盜過程，並未嚴重傷及被
    害人，堪認尚非天良泯滅之人，而被告乙○○犯案後坦承部
    分犯行，足認並非毫無悔意；被告丙○○、甲○○則迄仍矢
    口否認，難認已有悔意，復斟酌渠等強盜所得財物尚非甚鉅
    等一切情狀，分別量處被告乙○○有期徒刑10年6 月；被告
    丙○○、甲○○各有期徒刑9 年。扣案之長、短水果刀各1
    把，其中短刀，係被告乙○○所有，持以強盜丁○○所用之
    物，業經被告乙○○於95年3 月15日警詢及本院供陳甚明（
    見警卷第5 至6 頁、本院卷第209 頁），爰依修正前刑法第
    38條第1 項第2 款之規定，於被告乙○○罪刑項下宣告沒收
    ；而長水果刀則係被告乙○○持以搶奪案外人詹馥伊所用之
    物，與強盜丁○○及戊○○犯行，均無關聯，亦經被告乙○○陳明在卷（見警卷第5 至6 頁、本院卷第209 頁），自不
    為沒收之諭知。另被告乙○○、丙○○、甲○○等人持以強
    盜戊○○之長刀1 把，及被告乙○○持以竊取前開光陽牌機
    車之一字型螺絲起子，均未扣案，且無證據證明係被告乙○○等人共犯所有，或尚未滅失，自亦不為沒收之諭知。
、原同案被告壬○○被訴強盜丁○○、詹馥伊部分；原同案被
    告辛○○所犯強盜戊○○，被告乙○○所犯搶奪詹馥伊、己○○，及竊盜林彥彤車牌等部分，業分經原審為無罪判決或
    判處罪刑或為免訴判決確定，茲不再論列。
據上論結，應依刑事訴訟法第369 條第1 項前段、第364 條、第
299 條第1 項前段，刑法第321 條第1 項第3 款、第330 條第1
項、第28條，修正前刑法（下同）第28條、第47條、第55條、第
56條、第62條前段、第38條第1 項第2 款，判決如主文。
本案經檢察官張金塗到庭執行職務。
中    華    民    國    98    年    6     月    3     日
                  刑事第一庭    審判長法  官  翁慶珍
                                      法  官  莊崑山
                                      法  官  徐美麗
以上正本證明與原本無異。
如不服本判決應於收受本判決後10日內向本院提出上訴書狀，其
未敘述上訴理由者，並得於提起上訴後10日內向本院補提理由書
狀（均須按他造當事人之人數附繕本）「切勿逕送上級法院」。
中    華    民    國    98    年    6     月    3     日
                                      書記官  賴梅琴
附錄本判決論罪科刑法條：
《刑法第321條》
犯竊盜罪而有左列情形之一者，處 6 月以上、 5 年以下有期徒
刑：
一、於夜間侵入住宅或有人居住之建築物、船艦或隱匿其內而犯
    之者。
二、毀越門扇、牆垣或其他安全設備而犯之者。
三、攜帶兇器而犯之者。
四、結夥三人以上而犯之者。
五、乘火災、水災或其他災害之際而犯之者。
六、在車站或埠頭而犯之者。
前項之未遂犯罰之。
《刑法第330條》
犯強盜罪而有第 321 條第 1 項各款情形之一者，處 7 年以上有
期徒刑。
前項之未遂犯罰之。


司法院資訊處製作；財團法人民間司法改革基金會備份。
